【裁判字號】    90,交聲,562
【裁判日期】    901008
【裁判案由】    交管條例聲異
【裁判全文】
臺灣板橋地方法院交通事件裁定                      九十年度交聲字第五六二號
    原處分機關  交通部公路局臺北區監理所
    異  議  人
    即受處分人  甲○○
右列異議人即受處分人因違反道路交通管理處罰條例案件，對於交通部公路局臺北區
監理所九十年六月十八日所為之處分（原處分案號：北監六字第駕裁四○－Ａ000
00000號），聲明異議，本院裁定如左：
    主  文
異議駁回。
    理  由
一、聲明異議意旨詳如聲明異議狀所載（如附件）。
二、按汽車駕駛人，行經有燈光號誌管制之交岔路口闖紅燈者，處六百元以上一千二
    百元以下罰鍰；又汽車駕駛人，違反道路交通管理處罰條例第五十三條規定者，
    除依原條款處罰鍰外，並予記違規點數三點，民國九十年一月十七日修正前之道
    路交通管理處罰條例第五十三條、第六十三條第一項第三款分別定有明文。
三、查本件異議人即受處分人甲○○，於九十年四月十七日上午八時十分許，駕駛車
    號七Ｍ－五○二號營業小客車，行經臺北市○○街七十六巷與西藏路交岔路口時
    ，闖紅燈迴轉之違規事實，有經舉發警員拍攝之採證照片二張在卷可證，應屬無
    訛。異議人雖具狀及到庭辯稱：伊當時係在綠燈時，即駛至交岔路口待轉，因直
    行車未走完，無法迴轉，等到紅燈時，伊才有辦法迴轉，且伊當時如不迴轉停在
    該處，亦因已超越停止線而恐遭舉發違規，故伊才不得不迴轉，並無闖紅燈違規
    之情云云。惟查，異議人駕駛上開汽車跟隨前車闖紅燈迴轉之違規經過情節，業
    經舉發警察單位函陳甚詳，有臺北縣警察局萬華分局九十年五月三十日北市警萬
    分交字第九○六一九四三五○○號函在卷可稽，並經本院傳訊舉發警員曾華堂到
    庭證述：「（本件是否你舉發？舉發經過？）本件是我舉發。萬板大橋是九十年
    通車，當時是由我輪值。本件違規時間當時該路口並沒有禁止在綠燈時左轉或迴
    轉。異議人是否在綠燈時就在等待迴轉我已沒有印象，如果號誌變為綠燈，異議
    人仍在超過停止線待轉，只要沒有妨害其他車輛通行，我們不會舉發。但按照採
    證照片所示，直行車已在行進，異議人車輛應該停止在原位置不動，但異議人車
    輛仍行駛迴轉，已經影響直行車的通行，有礙交通所以我們才舉發異議人違規。
    」等語明確，有本院訊問筆錄在卷可按，衡諸舉發警員與異議人素不相識，亦無
    怨隙，其執行公務舉發異議人違規，自無誣陷之理，是異議人上開所辯，尚不足
    採。又本件異議人上開違規行為時，道路交通管理處罰條例第三十五條雖已於九
    十年一月十七日修正公布，惟該修正規定經行政院命令定自九十年六月一日始施
    行，是本件異議人之違規行為，仍應適用修正前之規定裁罰，附此敘明。從而，
    原處分機關據以援引上開規定，裁處異議人罰鍰新臺幣三千六百元，並記違規點
    數三點，並無不當。本件異議為無理由，應予駁回。
四、據上論斷，應依道路交通案件處理辦法第十九條，裁定如主文。
中      華      民      國    九十      年      十      月      八      日
                                      臺灣板橋地方法院交通法庭
                                          法  官  彭  全  曄
右正本證明與原本無異
如不服本裁定應於送達後五日內向本院提出抗告狀
                                          書記官  梁  宜  庭
中      華      民      國    九十      年      十      月      九      日


司法院資訊處製作；財團法人民間司法改革基金會備份。
